臺灣高雄地方法院民事判決　　　　　　　　94年度智字第14號
原　　　告　李曜嘉即宏竹企業社
被　　　告　鄭立文即文星電視材料行
當事人間請求專利權損害賠償事件，本院於民國94年11月10日言
詞辯論終結，判決如下：
  主  文
原告之訴及假執行之聲請均駁回。
訴訟費用由原告負擔。
  事實及理由
一、原告主張：訴外人喬元科技有限公司（下稱喬元公司）向經
    濟部智慧財產局申請取得D104137 、D104138 、104139號新
    式樣專利權（下稱系爭專利權），並將系爭專利權授與原告
    。詎被告自原告之下游客戶堅元貿易有限公司（下稱堅元公
    司）購得原告實施系爭專利權所製造之80合一遙控器（下稱
    系爭專利品）後，未經原告同意，竟將系爭專利品遙控器置
    於被告所經營網路上，標示RC-CO99in1-3、RC-CO99IN1-4、
    RC-99in1-5（如本院卷第51頁、第52頁），亦即標示為99合
    一功能，造成向原告購買系爭專利品遙控器之客戶，誤信被
    告所販售之遙控器係功能更多之99合一遙控器，而紛紛向原
    告退貨，侵害原告系爭專利權，造成原告之損失，爰依專利
    法第84條、第85條、第129 條及民法第184 條規定，提起本
    訴，聲明求為判決：被告應給付原告新臺幣（下同）1,000,
    000 元，並陳明願供擔保，請准宣告假執行。
二、被告則以：系爭專利品係被告向原告之下游客戶堅元公司購
    買，被告於網路上標示RC-CO99in1-3、RC-CO99IN1-4、RC-9
    9in1-5（如本院卷第51頁、第52頁），只是被告內部產品編
    號之標示，並非功能99合一之標示，至於功能標示，被告另
    於網路上有產品之功能說明。依專利法第125 條第1 項第6
    款規定，新式樣專利權之效力不及於專利權人所製造或經其
    同意製造之專利物品販賣後，使用或再販賣該物品者。是被
    告於網路上刊登之產品既係自原告之下游客戶堅元公司所購
    得，被告並無侵害系爭專利權之行為等語置辯，聲明求為判
    決：原告之訴駁回，如受不利判決，願供擔保請准免為假執
    行。
三、原告主張取得系爭專利品新式樣專利權，專門使用於遙控器
    ，被告自原告之下游客戶堅元公司購得系爭80合一之專利品
    ，並於網路上廣告刊登RC-CO99in1-3、RC-CO99IN1-4、RC-9
    9in1-5之事實，為被告所不爭執，並據原告提出系爭專利品
    照片、專利授權書、網路資料6 紙為證，固堪認屬實。惟被
    告以前揭情詞置辯，是本件爭點為：被告將系爭專利品置於
    其網路上販賣，並刊登RC-CO99in1-3、RC-CO99IN1-4、RC-9
    9in1-5等語，有無侵害原告之系爭專利權？茲論敘如下：
    按新式樣專利權係指新式樣專利權人專有排除他人未經其同
    意而製造、為販賣之要約、販賣、使用或為上述目的而進口
    該新式樣及近似新式樣專利品之權；又新式樣專利權之效力
    ，不及於專利權人所製造或經其同意製造之專利物品販賣後
    ，使用或再販賣該物品者，專利法第123 條第1 項、第125
    條第1 項第6 款分別定有明文。查被告於網路刊登販售之系
    爭專利品既係原告所製造，被告係自原告之下游客戶堅元公
    司所購得，則依前揭規定，被告於網路上刊登再販賣系爭專
    利品，自非系爭專利權所及。又原告雖主張被告未經其同意
    ，於網路上刊登販售系爭專利品，並標示系爭專利品功能為
    99合一云云，縱令屬實，亦與前述新式樣專利權之權能無涉
    ，尚難認被告有何侵害原告系爭專利權之行為，故原告主張
    被告上開行為，已侵害原告之系爭專利權云云，不足採信。
四、綜上所述，原告依專利法第84條、第85條、第129 條及民法
    第184 條規定，請求被告給付1,000,000 元，為無理由，應
    予駁回。原告之訴既經駁回，其假執行之聲請，亦失所依附
    ，應併予駁回。
五、本件事證已臻明確，兩造其餘攻擊防禦方法或舉證，無礙本
    件判決結果之判斷，爰不一一論述，附此敘明。
六、據上論結：原告之訴為無理由，依民事訴訟法第78條，判決
    如主文。
中　　華　　民　　國　　94　　年　　11　　月　　21　　日
                  民事第二庭  審判長法　官　鄭月霞
                                    法  官  邱泰錄
                                    法  官  蘇雅慧
正本係照原本作成。
如不服本判決，應於送達後20日內，向本院提出上訴狀並表明上
訴理由，如於本判決宣示後送達前提起上訴者，應於判決送達後
10日內補提上訴理由書（須附繕本）。
中　　華　　民　　國　　94　　年　　11　　月　　21　　日
                                    書記官　王淑娟
